臺灣臺中地方法院刑事判決　　 100年度訴字第3320號
公　訴　人　臺灣臺中地方法院檢察署檢察官
被　　　告　賴君佩
上列被告因違反毒品危害防制條例案件，經檢察官提起公訴（10
0年度毒偵字第3200號），本院依簡式審判程序判決如下：
    主  文
賴君佩施用第一級毒品，累犯，處有期徒刑壹年；又施用第二級
毒品，累犯，處有期徒刑捌月。應執行有期徒刑壹年柒月。
    事  實
一、賴君佩前因自民國89年4月某日起至同年6月29日止施用第二
    級毒品案件，經臺灣苗栗地方法院以90年度易字第278號判
    處有期徒刑8月，嗣經上訴，再由臺灣高等法院臺中分院以9
    0年度上易字第1876號駁回上訴而確定。因施用第一級毒品
    、第二級毒品案件，經臺灣苗栗地方法院以94年度訴字第45
    2號分別判處有期徒刑8月、8月，應執行有期徒刑1年2月確
    定，嗣經送監執行，於96年4月13日因縮刑期滿而執行完畢
    。另因施用毒品案件，經裁定送觀察、勒戒後，認無繼續施
    用毒品之傾向，於88年10月16日執行完畢，並經臺灣苗栗地
    方法院檢察署檢察官以88年度毒偵字第332號為不起訴處分
    確定；復因首揭施用毒品案件，經臺灣苗栗地方法院以90年
    度毒聲字第264號裁定送觀察、勒戒後，認有繼續施用毒品
    之傾向，再經裁定送強制戒治，嗣經戒治所評定合格，認無
    繼續戒治之必要，由臺灣苗栗地方法院以90年度毒聲字第10
    27號裁定停止戒治，於90年8月29日停止戒治，所餘戒治期
    間付保護管束，並於91年3月27日因保護管束期滿未經撤銷
    停止戒治，而執行完畢。詎賴君佩仍不知悔改，復基於施用
    第二級毒品甲基安非他命之犯意，於100年7月9日晚上8、9
    時許，在臺中市西屯區逢甲夜市附近某日租型套房內，以將
    第二級毒品甲基安非他命粉末置於玻璃球管內用火燒烤而吸
    其煙霧之方式，施用第二級毒品甲基安非他命1次；另基於
    施用第一級毒品海洛因之犯意，於上開施用第二級毒品甲基
    安非他命後約1小時，在上開套房內，以將第一級毒品海洛
    因摻入香菸點燃抽吸之方式，施用第一級毒品海洛因1次。
    嗣經警於100年7月13日下午5時10分許，持本院核發之搜索
    票，前往其位在苗栗縣苗栗市○○街158號10樓之1居所搜索
    ，經其同意採集尿液送驗，結果呈嗎啡、甲基安非他命陽性
    反應，始悉上情。
二、案經臺中市政府警察局太平分局報告臺灣臺中地方法院檢察
    署檢察官偵查起訴。
    理  由
一、按除被告所犯為死刑、無期徒刑、最輕本刑為3年以上有期
    徒刑之罪或高等法院管轄第一審案件者外，於刑事訴訟法第
    273條第1項程序進行中，被告先就被訴事實為有罪之陳述時
    ，審判長得告知被告簡式審判程序之旨，並聽取當事人、代
    理人、辯護人及輔佐人之意見後，裁定進行簡式審判程序；
    除簡式審判程序、簡易程序及第376條第1款、第2款所列之
    罪之案件外，第一審應行合議審判；刑事訴訟法第273條之
    1第1項、第284條之1分別定有明文。本件被告賴君佩所犯係
    死刑、無期徒刑、最輕本刑為3年以上有期徒刑或高等法院
    管轄第一審案件以外之罪，且於本院行準備程序時就被訴事
    實為有罪之陳述，經受命法官告知簡式審判程序之旨，並聽
    取公訴人、被告之意見後，本院合議庭認無不得或不宜改依
    簡式審判程序進行之處，經評議結果，裁定改由受命法官獨
    任行簡式審判程序，合先敘明。
二、訊據被告賴君佩對於上開施用第一級毒品海洛因、第二級毒
    品甲基安非他命之犯行，均坦承不諱，且其於100年7月13日
    ，經警採集尿液送驗，結果呈嗎啡、甲基安非他命陽性反應
    ，此有尿液真實姓名對照表、詮昕科技股份有限公司濫用藥
    物尿液檢驗報告各1紙在卷可稽，足徵被告之自白確與事實
    相符。另按毒品危害防制條例於92年7月9日修正公布，自93
    年1月9日施行，其中第20條、第23條將施用毒品之刑事處遇
    程序，區分為「初犯」及「5年內再犯」、「5 年後再犯」
    。依其立法理由之說明：「初犯」，經觀察、勒戒或強制戒
    治後，應為不起訴處分或不付審理之裁定；經觀察、勒戒或
    強制戒治執行完畢釋放後，「5年內再犯」者，因其再犯率
    甚高，原實施之觀察、勒戒及強制戒治既已無法收其實效，
    爰依法追訴或裁定交付審理。至於經觀察、勒戒或強制戒治
    執行完畢釋放後，「5年後再犯」者，前所實施之觀察、勒
    戒或強制戒治已足以遮斷其施用毒品之毒癮，為期自新及協
    助其斷除毒癮，仍適用「初犯」規定，先經觀察、勒戒或強
    制戒治之程序。從而依修正後之規定，僅限於「初犯」及「
    5年後再犯」二種情形，始應先經觀察、勒戒或強制戒治程
    序。倘被告於5年內已再犯，經依法追訴處罰，縱其第3次（
    或第3次以上）再度施用毒品之時間，在初犯經觀察、勒戒
    或強制戒治執行完畢釋放5年以後，已不合於「5年後再犯」
    之規定，且因已於「5年內再犯」，顯見其再犯率甚高，原
    實施觀察、勒戒或強制戒治，已無法收其實效，即應依該條
    例第10條處罰（最高法院97年度第5次刑事庭會議決議參照
    ）。本件被告前因施用毒品，經觀察、勒戒後，於88年10月
    16日執行完畢，又於5年內之自89年4月某日起至同年6月29
    日止施用第二級毒品，經臺灣苗栗地方法院以90年度易字第
    278號判處有期徒刑8月，嗣經上訴，再由臺灣高等法院臺中
    分院以90年度上易字第1876號駁回上訴而確定，有臺灣臺中
    地方法院檢察署刑案資料查註紀錄表及臺灣高等法院被告前
    案紀錄表各1份在卷可考，則其再犯本件施用第一級毒品、
    第二級毒品犯行，按諸前揭說明，自無毒品危害防制條例第
    20條第3項規定之適用，而應按同條例第23條第2項規定，依
    法論科。本件事證明確，被告施用第一級毒品海洛因、第二
    級毒品甲基安非他命之犯行，均堪認定。
三、核被告賴君佩所為，分別係犯毒品危害防制條例第10條第1
    項之施用第一級毒品罪、同條第2項之施用第二級毒品罪。
    被告為施用第一級毒品、第二級毒品，而持有各該級毒品，
    其持有之低度行為，應各為施用之高度行為所吸收，均不另
    論罪。被告所犯上開2罪，係犯意各別、行為互殊，應予分
    論併罰。被告前因施用第一級毒品、第二級毒品案件，經臺
    灣苗栗地方法院以94年度訴字第452號分別判處有期徒刑8月
    、8月，應執行有期徒刑1年2月確定，嗣經送監執行，於96
    年4月13日因縮刑期滿而執行完畢等情，此有臺灣臺中地方
    法院檢察署刑案資料查註紀錄表及臺灣高等法院被告前案紀
    錄表各1份在卷可稽，其於受有期徒刑執行完畢後，5年以內
    故意再犯本件有期徒刑以上之2罪，均為累犯，應依刑法第4
    7條第1項規定，各加重其刑。爰審酌被告曾因施用毒品經送
    觀察、勒戒、強制戒治後，仍未能戒斷，再犯本案之罪，顯
    然未能善體國家設置觀察、勒戒、強制戒治機構，協助毒品
    施用者戒除毒癮之良法美意，及其犯罪之動機、目的、家庭
    經濟狀況小康之生活狀況、國中畢業之智識程度、品行、所
    生危害，暨犯罪後坦承犯行，態度尚屬良好等一切情狀，分
    別量處如主文所示之刑，並定其應執行之刑。
據上論斷，應依刑事訴訟法第273條之1第1項、第299條第1項前
段，毒品危害防制條例第10條第1項、第2項，刑法第11條前段、
第47條第1項、第51條第5款，判決如主文。
本案經檢察官劉文賓到庭執行職務。
中    華    民    國   100    年    12    月    30    日
                  刑事第十六庭  法  官  鄭舜元
以上正本證明與原本無異。
如不服本判決應於收受判決後10日內向本院提出上訴書狀，並
應應敘述具體理由。其未敘述上訴理由者，應於上訴期間屆滿
後20日內向本院補提理由書(均須按他造當事人之人數附繕本)
「切勿逕送上級法院」。
                                書記官  黃聖心
中    華    民    國   100    年    12    月    30    日
附錄：論罪科刑法條：
毒品危害防制條例第10條
施用第一級毒品者，處6月以上5年以下有期徒刑。
施用第二級毒品者，處3年以下有期徒刑。